臺灣屏東地方法院交通事件裁定　　　　 96年度交聲字第100號
聲　請　人　交通部公路總局高雄區監理所屏東監理站
異　議　人　張美絹
上列受處分人因違反道路交通管理處罰條例案件，對交通部公路
總局屏東監理站於中華民國96年4 月8 日所為之處分（屏監違字
第裁82-B00000000號），聲明異議，本院裁定如下：
    主  文
異議駁回。
    理  由
一、按汽車在禁止臨時停車處所不得臨時停車，道路交通安全規
    則第一百十二條第一項第一款定有明文。而汽車駕駛人在禁
    止臨時停車處所停車者，處新臺幣（下同）600 元以上1200
    元以下罰鍰，道路交通管理處罰條例第56條第1 項第1 款亦
    有明文。再按道路交通管理處罰條例第7 條之2 第1 項第6
    款規定，以科學儀器取得違規證據資料（如照相機或測速器
    ）者，得逕行舉發。
二、本件異議人即受處分人張美絹所有之車牌號碼WQ-7909 號自
    小客車，於民國96年3 月21日20時5 分許，停放在高雄市○
    ○街、光明街口劃有紅色實線表示禁止臨時停車之路段，而
    由高雄市警察局交通大隊執勤警察，以拍照之方式採證，並
    以受處分人有違反道路交通管理處罰條例第56條第1 項第1
    款規定之行為掣單舉發，嗣將前開舉發通知單送達於受處分
    人，經受處分人於舉發通知單所載應到案日期前向原處分機
    關提出申訴，原處分機關認受處分人確有前開違規行為，原
    處分機關乃以「在禁止臨時停車處所停車」之違規事實，依
    道路交通管理事件統一裁罰基準表等規定，於96年4 月18日
    以屏監違字第裁82-B00000000號裁決書裁處受處分人罰鍰
    900 元。
三、異議人雖於其聲明異議狀內辯稱：其原停放於未劃任何線之
    文武街道路旁，因路面施工，施工人員以堆高機將其車輛移
    動至劃紅線的地方，導致其車輛被拖吊云云。經查受處分人
    確實有於96年3 月21日20時5 分，將前開車牌號碼之自小客
    車違規停放於高雄市○○街、光明街口道路上，且該道路路
    面劃設有紅色實線，為禁止臨時停車路段，有原採證照片附
    卷可稽，此情灼然甚明。次查本案路口雖為工地，但施工單
    位若有移動車子會在車子擋風玻璃上留置一張單子，記載被
    移動車輛的車號、從何處被移動至該處、被移動時間，本案
    車輛並沒有這張單子。當天路口有施工，施工處有工人，如
    果是被施工單位移動的車子，警方要拖吊的話，在場的施工
    工人會告訴警方，是他們把車子移動的，但是那天警方拖吊
    時，也沒有施工工人過來告訴警方等情，亦據現場執勤員警
    甲○○到庭結證明確，是異議人前述所辯，顯非可採。
四、受處分人係領有駕駛執照之駕駛人，其對於道路交通安全規
    則第90條前段「駕駛人駕駛汽車，應遵守道路交通標誌、標
    線、號誌之指示」之規定，自應知之甚稔。又道路交通管理
    處罰條例第56條第1 項各款之規定，僅以有該項各款違規行
    為之一者，即為成立，駕駛人自當嚴予遵守，以維交通秩序
    ，併此敘明。
五、綜上所述，原處分機關依道路交通管理處罰條例第56條第1
    項第1 款及違反道路交通管理事件統一裁罰標準表規定，裁
    處異議人900 元之罰鍰，經核並無不合。本件聲明異議為無
    理由，應予駁回。
中　　華　　民　　國　　96　　年　　8 　　月　　8 　　日
  　　　　　　　　交通法庭      法　官  石家禎
以上正本證明與原本無異。
如不服本裁定應於收受送達後五日內向本院提出抗告書狀敘述抗
告之理由抗告於台灣高等法院高雄分院。
中　　華　　民　　國　　96　　年　　8 　　月　　8 　　日
                                書記官  林鴻仁
